臺灣高等法院臺中分院刑事判決　　　　　　　　　　九十一年度上易字第二五六號
　　上　訴　人
　　即　被　告　甲○○
　　上　訴　人
　　即　被　告　丙○○
右上訴人等因違反商標法案件，不服臺灣彰化地方法院九十年度易字第一四六七號中
華民國九十年十一月六日第一審判決（起訴案號：臺灣彰化地方法院檢察署九十年度
偵字第五三七號），提起上訴，本院判決如左：
    主      文
原判決撤銷。
甲○○意圖欺騙他人，於同一商品，使用相同於他人註冊商標之圖樣，處有期徒刑伍
月，如易科罰金，以參佰元折算壹日，緩刑參年。扣案之仿冒商標之模具參組、仿冒
商標皮帶頭捌拾個、產品廣告貳張、設計圖肆張均沒收。
丙○○連續明知為意圖欺騙他人，於同一商品使用相同於他人註冊商標圖樣之商品而
販賣，處有期徒刑肆月，如易科罰金，以參佰元折算壹日，緩刑貳年。扣案之裝妥仿
冒商標皮帶頭之黑色皮帶伍拾陸條、裝妥仿冒商標皮帶頭之白色皮帶捌拾肆條、銀色
皮帶頭貳佰肆拾個、金色皮帶頭貳拾肆個及商品目錄拾貳頁均沒收。
    事      實
一、甲○○係設於彰化縣彰化市○○里○○路一一二號之璋銘金屬模具有限公司之負
    責人，其明知如附表編號一、三所示之「Calvin Klein」、「CK」之商標圖樣（
    商標所有權人、商標圖樣、指定商品及商品類、商標效期及商標註冊號數詳如附
    表編號一、三所示），係商標專用權人美商卡文克雷恩商標信託公司（即Calvin
    Klein Trademark Trust Inc.）授權美商卡文克雷恩公司（即Calvin Klein Inc
    . ）使用之商標，竟意圖欺騙他人，於民國八十九年八月間，未經美商卡文克雷
    恩商標信託公司或美商卡文克雷恩公司之許可，於同一商品即皮帶頭同時使用相
    同於他人如附表編號一、三所示之註冊商標圖樣，再推由有販賣犯意聯絡之年約
    三十餘歲之男子，將該商品皮帶頭或連同皮帶販賣予丙○○。甲○○又於其後之
    八十九年間，在彰化縣某處，委託他人印製有關皮帶頭商品之「專製男女皮帶及
    服飾金屬配件‧‧‧‧」廣告時，於廣告上列有附加相同於如附表編號三「ＣＫ
    」註冊商標之皮帶頭，而散布於眾，以利其販賣上開皮帶頭。
二、丙○○明知前揭皮帶頭上之如附表編號一、三所示之商標圖樣，係商標專用權人
    美商卡文克雷恩商標信託公司授權美商卡文克雷恩公司使用之商標，且為甲○○
    意圖欺騙他人、於同一商品使用相同於前揭商標圖樣之商品，竟基於概括犯意，
    於八十九年十月間某日，以每只皮帶頭新台幣（以下同）三十元之價格，向甲○
    ○所經營之璋銘金屬模具有限公司購買七百個皮帶頭，總價二萬一千元，再加配
    皮帶後，以每條定價四百九十元（可容許客戶殺價至四百元左右）之價格售出，
    連續在彰化縣、苗栗縣境內之各夜市及台中市○區○村路○段五六六號等處擺攤
    多次販賣圖利。
三、嗣先於九十年一月十日下午四時十分許，在璋銘金屬模具有限公司為警查獲，並
    扣得甲○○所製造仿冒上開商標之商品所使用之模具三組、仿冒上開商標皮帶頭
    八十個、產品廣告二張及設計圖四張等物；又於同日下午五時許，在台中市○村
    路○段五六六號一、二樓為警查獲，並扣得丙○○所有，裝妥仿冒商標皮帶頭之
    黑色皮帶五十六條、裝妥仿冒商標皮帶頭之白色皮帶八十四條、銀色皮帶頭二百
    四十個、金色皮帶頭二十四個、商品目錄十二頁等物。
四、案經美商卡文克雷恩商標信託公司、美商卡文克雷恩公司訴由彰化縣警察局移送
    台灣彰化地方法院檢察署檢察官偵查起訴。
    理      由
一、訊據上訴人即被告甲○○固坦承有於右揭時、地製造「ＣＫ」商標圖樣之模具，
    惟矢口否認有仿冒商標之犯行，辯稱：伊只是開「ＣＫ」商標圖樣之模具給國外
    廠商，並無製造生產該商標之商品，且扣案之產品目錄係五金公會幫伊刊登，伊
    並無販賣「ＣＫ」商標圖樣之商品云云；另訊據上訴人即被告丙○○固坦承販賣
    有「ＣＫ」商標圖樣之皮帶，惟矢口否認明知為仿冒商品而販賣，辯稱：伊並不
    知「ＣＫ」係他人之註冊商標，伊只是因該皮帶頭看起來漂亮，所以才販賣該皮
    帶云云。惟查，被告丙○○於警詢中即供稱：八十九年十月間某日上午，一位年
    約三十餘歲男子，自稱係「璋銘」公司之人，來到台中市○村路○段五六六號一
    樓向伊推銷「ＣＫ」皮帶環，每個三十元，伊向該人購買七百個，付二萬一千元
    給該名男子，該名男子附贈伊皮帶四十八條等語；且被告丙○○之配偶乙○○於
    警方至台中市○村路○段五六六號搜索時，被告丙○○之配偶乙○○即陳稱：查
    扣物品係我丈夫丙○○向彰化市璋銘鋼模金屬模具股份有限公司所購買等語，經
    記明於搜索扣押證明筆錄可稽；又警方於九十年一月十日下午四時十分許，在璋
    銘金屬模具有限公司亦查扣得被告甲○○所製造仿冒上開商標商品所使用之模具
    三組、仿冒上開商標皮帶環八十個；而被告甲○○於所為之「專製男女皮帶及服
    飾金屬配件‧‧‧‧」廣告上所列之各種皮帶頭，亦印有「ＣＫ」商標之皮帶頭
    ，此有扣案之產品目錄二頁在卷可稽，顯足認被告甲○○有製造並販賣如附表編
    號一、三所示商標圖樣之皮帶頭，否則如被告甲○○只是在廣告其獲有專利之皮
    帶頭，則其廣告上為何又僅印有各種皮帶頭，而完全未提及其所擁有專利之皮帶
    頭？是以被告甲○○所辯，應係事後卸責之詞，不足採信。次查，被告丙○○於
    九十年一月十日檢察官訊問時即供稱：伊在七十五年開始在販賣皮帶，有聽過「
    ＣＫ」這個商標，因為買仿冒貨較有銷路等語，而警方在被告丙○○居所查扣之
    前揭仿冒如附表編號一、三所示商標圖樣之皮帶頭，係被告丙○○以每個三十元
    之低價購入，再以每條皮帶定價四百九十元之價格售出等情，亦經被告丙○○自
    承不諱，衡諸每條皮帶售價高達四百餘元，卻稱不知該皮帶頭商品上之圖樣非為
    註冊之商標，孰人能信！且該商品之入貨價甚低，售價卻高達四百餘元，成本與
    利得間差距極大，顯係利用他人之商標以獲取暴利甚明，是以被告丙○○所辯不
    知情云云，係事後卸責之詞，另所辯扣案之皮帶頭並非購自璋銘金屬模具有限公
    司，則係為己卸責並迴護被告甲○○之詞，均不足取。此外復有商標註冊證三份
    、照片二十幀在卷及仿冒上開商標之商品所使用之模具三組、仿冒上開商標皮帶
    頭八十個、產品廣告二張、設計圖四張、裝妥仿冒商標皮帶頭之黑色皮帶五十六
    條、裝妥仿冒商標皮帶頭之白色皮帶八十四條、銀色皮帶頭二百四十個、金色皮
    帶頭二十四個、商品目錄十二頁扣案可資佐證。事證已臻明確，被告二人犯行均
    堪認定，自應依法論科。
二、核被告甲○○意圖欺騙他人，於同一商品及商品廣告，使用相同於他人註冊商標
    之圖樣，並進而販賣，核其所為，係犯商標法第六十二條第一款、第二款之仿冒
    商標罪及同法第六十三條之販賣仿冒商標商品罪；被告丙○○所為，則係犯商標
    法第六十三條之罪。被告丙○○先後多次販賣仿冒商標商品犯行，時間緊接，犯
    罪構成要件相同，顯係基於概括犯意反覆為之，為連續犯，應以一罪論，並加重
    其刑。被告甲○○就所犯商標法第六十三條之罪，係推由年約三十餘歲之男子，
    出面販賣予被告丙○○，則被告甲○○與該名男子間，應有犯意聯絡及行為分擔
    ，為共同正犯；又被告甲○○於皮帶頭同時使用如附表編號一、三所示兩件商標
    圖樣，業經本院當庭勘驗屬實，則被告甲○○之仿製及販賣行為、被告丙○○之
    販賣行為，均係同時侵犯如附表編號一、三所示商標專用權人之權利，為一行為
    觸犯數罪名，屬想像競合犯，應從一重處斷；又被告甲○○所犯商標法第六十二
    條第一款、第二款及同法第六十三條之罪間，有方法結果之關係，為牽連犯，應
    從一重依商標法第六十二條第一款之罪處斷。查：公訴人認被告甲○○先後多次
    犯有上開商標法第六十二條第一款、第六十三條之罪，為連續犯，惟查並無證據
    足以證明被告有多次製造仿冒品及多次販賣仿冒品之行為，是公訴人認被告甲○
    ○應成立連續犯，尚有誤會。被告甲○○所犯商標法第六十二條第二款之罪，雖
    未據公訴人提起公訴，惟被告甲○○此部份犯行與其所犯經起訴之商標法第六十
    三條犯行間，有方法結果之關係，為牽連犯，屬裁判上一罪，自為起訴效力所及
    ，本院得併與審理。原審認被告犯罪事證明確，予以論科，固非無見，惟查：
    被告甲○○所犯商標法第六十二條第一款、第六十三條之罪，被告丙○○所犯商
    標法第六十三條之罪，同時侵犯數商標專用權人之法益，成立數罪名，屬想像競
    合犯，應從一重處斷等情，原判決未與論述，自有未洽；原判決就被告甲○○
    所犯商標法第六十三條之罪，與前述該名男子間，有犯意聯絡及行為分擔，為共
    同正犯，未予認定，亦有疏誤；被告甲○○所犯商標法第六十二條第二款之罪
    ，未經起訴，原審併予審理，未敘明何以得為起訴效力所及，而得併予審理之法
    律上理由，尚有未合；原判決認被告丙○○所犯商標法第六十三條之罪，應成
    立連續犯，惟於事實欄漏載被告係基於概括之犯意，致主文、理由與事實不一致
    ，復有未合；被告等並未侵害如附表編號二所示之商標專用權（詳如後述），
    原判決併認被告等有此侵害行為，亦有錯誤。被告等人上訴意旨均仍執陳詞，指
    摘原判決不當，固均無理由，惟原判決既有上述可議之處，即屬無可維持，自應
    由本院撤銷改判。爰審酌被告二人侵害他人之商標專用權，剽竊他人開發創作之
    商標以圖利，必生損害於他人商品產銷之利益，並損及國際形象及渠等犯罪之動
    機、目的、手段、所生危害、經營及販售之規模、犯罪後之態度暨被告二人業已
    與告訴人達成和解，有和解契約書、道歉啟事在卷可稽等一切之情狀，各量處如
    主文第二項、第三項所示之刑，並均諭知易科罰金之折算標準，以示懲儆。查：
    被告二人前均未曾受有期徒刑以上刑之宣告，有台灣高等法院被告全國前案紀錄
    表在卷可按，渠等均因一時貪念，思慮未臻周全而觸刑章，事後已與告訴人達成
    和解，經此刑之宣告後，應知警惕而無再犯之虞，且其中被告丙○○身患甲狀腺
    惡性腫瘤及頸部淋巴轉移之重症，有重大傷病免自行部分負擔證明卡影本在卷可
    稽，併為其病情能早日康復計，本院因認對被告二人所宣告之刑以暫不執行為適
    當，爰均予宣告緩刑，用啟自新。扣案之仿冒商標皮帶頭八十個、裝妥仿冒商標
    皮帶頭之黑色皮帶五十六條、裝妥仿冒商標皮帶頭之白色皮帶八十四條、銀色皮
    帶頭二百四十個、金色皮帶頭二十四個，均應依商標法第六十四條規定宣告沒收
    ；又扣案之仿冒商標之模具三組、產品廣告二張及設計圖四張，係被告甲○○所
    有，供犯罪所用之物；扣案之商品目錄拾貳頁係被告丙○○所有，供犯罪所用之
    物，爰均併依刑法第三十八條第一項第二款宣告沒收。
三、公訴意旨另以：被告甲○○於前開時、地明知如附表編號二所示之商標圖樣（商
    標所有權人、商標圖樣、指定商品及商品類、商標效期及商標註冊號數詳如附表
    編號二所示），係商標專用權人美商卡文克雷恩商標信託公司（即Calvin Klein
    Trademark Trust Inc.）授權美商卡文克雷恩公司（即Calvin Klein Inc. ）使
    用之商標，竟意圖欺騙他人，於民國八十九年八月間，未經美商卡文克雷恩商標
    信託公司或美商卡文克雷恩公司之許可，於同一商品使用相同於他人註冊商標圖
    樣之商品皮帶頭，再將該商品皮帶販賣予丙○○。丙○○亦明知前揭皮帶頭上之
    如附表編號二所示之商標圖樣，係商標專用權人美商卡文克雷恩商標信託公司授
    權美商卡文克雷恩公司使用之商標，且為甲○○意圖欺騙他人、於同一商品使用
    相同於前揭商標圖樣之商品，竟於八十九年十月間某日，以每只皮帶頭新台幣（
    以下同）三十元之價格，向甲○○所經營之璋銘金屬模具有限公司購買七百個皮
    帶頭，總價二萬餘元，再加配皮帶後，以每條定價四百九十元（可容許客戶殺價
    至四百元左右）之價格售出，連續在彰化縣境內之各夜市等處擺攤多次販賣圖利
    ，因認被告甲○○就此部分亦涉犯商標法第六十二條第一款、第六十三條之罪，
    被告丙○○則涉有商標法第六十三條之罪。惟查，經本院將扣案之皮帶頭調出勘
    驗結果，皮帶頭上僅有如附表編號一、三所示之商標圖樣並存，並無如附表編號
    二所示之商標圖樣，經記明筆錄可稽，是尚乏實據足認被告等有此部份之侵害商
    標專用權之行為，公訴人此部份所認，容有誤會。此外，復查無其他積極證據足
    資證明被告等有公訴人所指之此部份犯行，惟公訴人既認被告等此部份行為，與
    渠等前開有罪部分間，為一罪之關係，爰不另為無罪之諭知，併予敘明。
據上論結，應依刑事訴訟法第三百六十九條第一項前段、第三百六十四條、第二百九
十九條第一項前段，商標法第六十二條第一款、第二款、第六十三條、第六十四條，
刑法第十一條前段、第二十八條、第五十五條、第五十六條、修正後第四十一條第一
項前段、第七十四條第一款、第三十八條第一項第二款，罰金罰鍰提高標準條例第二
條，判決如主文。
本案經檢察官丁○○到庭執行職務。
中      華      民      國　    九十一     年     三      月   二十八 　日
                                臺灣高等法院臺中分院刑事第四庭
                                      審判長法  官　洪　耀　宗
                                            法　官　劉　登　俊
                                            法　官  江　德　千
右正本證明與原本無異。
不得上訴。
                                            書記官  吳　麗　琴
中      華      民      國　    九十一     年     三      月   二十九 　日
【附錄論罪科刑法條】
商標法第六十二條：
意圖欺騙他人，有左列情事之一者，處三年以下有期徒刑、拘役或科或併科新台幣三
十萬元以下罰金：
一、於同一商品或類似商品，使用相同或近似於他人註冊商標之圖樣者。
二、於有關同一商品或類似商品之廣告、標帖、說明書、價目表或其他文書，附加相
    同或近似於他人註冊商標圖樣而陳列或散布者。
商標法第六十三條：
明知為前條商品而販賣、意圖販賣而陳列、輸出或輸入者，處一年以下有期徒刑、拘
役或科或併科新台幣五萬元以下罰金。
                  　　　　　　　　　　　　　　　　　　　　　　　　　　　Ｒ
